臺灣士林地方法院民事裁定　　　　　　　　　　　　　八十六年度訴字第八七七號
　　原　 　　 告　天○○
　　兼訴訟代理人　謝諒獲律師
　　被　　　　告　國際通商法律事務所（舊金山）(Baker ＆ Mckenzie)
　　法 定代理 人　賣肯雷(J.
　　被　　　　告　柏梅斯(Ed.
　　右　 一　 人
　　法 定代理 人　黃瑞明
　　被　　　　告　酉○○
原告與如附件所示被告間請求履行契約等事件，原告請求追加被告，本院裁定如下：
    主      文
原告追加之訴駁回。
訴訟費用由原告負擔。
    理      由
一、按訴狀送達後，除有民事訴訟法第二百五十五條第一項但書各款所列之情形外，
    原告不得將原訴變更或追加他訴，同條第一項前段定有明文。
二、經查，原告係於民國八十六年九月三日，以如附件所示之被告一、被告二欠繳向
    原告天○○所承租坐落於1829 S. Euclid Avenue,San Marino, CA 91108 USA
    之建物及土地（下稱「系爭不動產」）之租金，被告三至九違法公告系爭不動產
    為「公害」，致系爭不動產價格下跌，且包庇白人於系爭不動產之竊盜罪行，被
    告十至十二散佈不實資訊，損害原告謝諒獲之名譽、信用等情為由，分別基於契
    約、不當得利及侵權行為等法律關係，訴請如附件所示之被告連帶賠償其損害、
    確認該等被告所主張之債權不存在、並命其等為一定之行為或禁止其等為一定之
    行為，而提起本院八十六年度訴字第八七七號履行契約等事件（另以裁定駁回）
    。原告嗣於八十九年五月二十五日提出之「民事準備(一)狀」，以被告國際通商法
    律事務所（舊金山）、柏梅斯、國際通商法律事務所（臺北）、酉○○、巳○○
    等人涉犯組織犯罪條例，非法干預審判，未經律師公會准許在臺包攬訴訟等情為
    由，聲請追加其等為被告，訴請其等與如附件所示之被告連帶賠償原告之損害，
    並禁止其等受委任為如附件所示被告於本件訴訟程序之訴訟代理人，且不得於中
    華民國境內執行律師業務；原告又於九十二年二月二十日提出之「民事補正(二)及
    聲請暫停本件程序狀」，以被告寅○○濫權受理本院九十二年度訴字第二九０號
    損害賠償事件，聲請追加其為被告，訴請其與如附件所示被告連帶賠償原告謝諒
    獲之損害，不得接近或騷擾原告，並應迴避不得擔任原告事件之法官。原告上開
    追加被告之訴，所主張之原因事實與法律關係，均與原事件所主張者顯有不同，
    原事件調查所得之訴訟資料，於新訴並無可資利用之處，若准許其追加，將徒使
    原事件之審理程序延滯，況本件追加之訴並無民事訴訟法第二百五十五條第一項
    但書各款所規定例外准許追加之情形，原告所為訴之追加聲請，於法不合，應予
    駁回。
三、依民事訴訟法第九十五條、第七十八條，裁定如主文。
中　　　華　　　民　　　國　　九十三　　年　　　九　　　月　　　八　　　日
                                        臺灣士林地方法院民事第二庭
                                            法      官  張國勳
右為正本係照原本作成。
如對本裁定抗告，應於裁定送達後十日內向本院提出抗告狀。
中　　　華　　　民　　　國　　九十三　　年　　　九　　　月　　　九　　　日
                                            法院書記官  秦慧綺
附件
    被　  告一    辰○(William L. Beschel)
                              住 1829 S. Euclid Ave., San Marino, CA 91108
                                 U.S.A.
    被    告二    簡(Jan Beschel)
　　　　　　　　　　　　　　　住同右
    被    告三　  宙○○○○市 (City of San Marino)
                            　設City of San Marino 2200 Huntington Dr. C-
                                ity Hall San Marino,CA 91100 U.S.A.
    法定代理人　  申○○ (Vince Filutze)
                              住同右
    被    告四　  申○○ (Vince Filutze)
                              住同右
    被　　告五　  辛○○(Paul Crowley)
　　　　　　　　　　　　　　　住同右
    被    告六　  戊○(Betty Brown)
　　　　　　　　　　　　　　　住同右
    被    告七  　癸○○ (David A. Saldana)
　　　　　　　　　　　　　　　住同右
    被    告八  　子○(Deborah O. Bell)
　　　　　　　　　　　　　　　住同右
    被    告九  　玄○(Lori A. Ludi)
                              住同右
    被    告十  　乙○聯邦銀行(California Federal Bank)
　　　　　　　　　　　　　　　設 5700 Wilshire Blvd. Los Angeles,CA 90036
                                 U.S.A.
    法定代理人　  未○ (Carl Webb)
                              住同右
    被  告十一    未○ (Carl Webb)
                              住同右
    被  告十二　  丑○○(Maritel B. Naguit)
　　　　　　　　　　　　　　　住同右
    被  告十三  　戌○○(Alan S. Putterman)
                              住同右
    被  告十四  　己○○(Chris Pitaniello)
                              住同右
    被  告十五  　Ａ○(Carole Horner)
　　　　　　　　　　　　　　　住 Customer Service Department First Nation-
                                 wide Mortgage Corp.Department 0255 P.O.
                                 Box 7979 Frederick Maryland 21705 U.S.A.
    被  告十六  　壬○(K.Renee Krey)
　　　　　　　　　　　　　　　住 First Nationwide Bank 8282 S. Memorial #20
                                 0 Tulsa, Ok 74133 U.S.A.
    被  告十七  　丁○○(Randy Staff)
　　　　　　　　　　　　　　　住 First Nationwide Mortgage P.O. Box 9481
                                 Gaithersburg, MD 20898 U.S.A.
    被  告十八  　甲○(Lorna Butts)
　　　　　　　　　　　　　　　住 Customer Service Representative First Na-
                                 tionwide Mortgage P.O. Box 9481 Gaithers-
                                 burg,MD 20898 U.S.A.
    被  告十九  　午○(Barbara Banks)
　　　　　　　　　　　　　　　住 Collection Depertment First Nationwide M-
                                 ortgage P.O. Box 9481 Gaithersburg,MD
                                 20898 U.S.A.
    被  告二十  　卯○(Kumiko King)
　　　　　　　　　　　　　　　住同右
    被  告二一  　黃○(C. Owen)
　　　　　　　　　　　　　　　住同右
    被  告二二  　亥○(Sean Walker)
　　　　　　　　　　　　　　　住 Residential Asset Manager FGB Realty Adv-
                                 isors,Inc.P.O. Box 3427 Tulsa,Ok 00000-0000
                                 U.S.A.
    被  告二三  　庚○○(Melissa J. Froman)
　　　　　　　　　　　　　　　住同右
    被  告二四  　FGB不動產顧問公司(FGB REALTY ADVISORS,INC)
　　　　　　　　　　　　　　　設 8282 S Memorial Drive, Suite 200 Tulsa, Ok
　　　　　　　　　　　　　　　　 74133
    法定代理人　  宇○(Danny Dunbar)
                              住同右
    被  告二五  　宇○(Danny Dunbar)
                              住同右
    被  告二六  　西北抵押股份有限公司 (Northwest Mortgage.Services,Inc.)
　　　　　　　　　　　　　　　設 P.O. Box 610520 San Diego, CA 00000-0000,
                                 U.S.A.
    法定代理人    歐門(Mark Oman)
                              住同右
    被  告二七  　丙○○(Cindi Stuart)
　　　　　　　　　　　　　　　住同右
    被  告二八    第一國家性抵押公司(First Nationwide Mortgage Corp.)
　　　　　　　　　　　　　　　設 First Nationwide Mortgage Corp. P.O.Box
                                 7979 Frederick, Maryland 21705 U.S.A.
    被　告二九  　地○ (Cathy Tucker)
                              住 Foreclosure Department First Nationwide
                                 Mortgage P.O. Box 9481 Gaithersburg,MD
                                 20898 U.S.A.
    被  告三十    乙○ (The State of Califonia)
                              設 State Capital Building Sacramento, CA
                                 95814 U.S.A.
    法定代理人    威爾森(Pete Wilson)
                              住同右
    被  告三一　　乙○財政部 (State Treasurers Office Of The State Of Cali-
                             fornia)
　　　　　　　　　　　　　　　設 915 Capitol Mall Room 110 Sacramento, CA
                                 95814 U.S.A
    法定代理人    方(Mtthew Kip Fong aka Matthew Kip Wong)
                              住同右
    被　告三二　  乙○稅務局 (Franchise Tax Board Of The State Of California)
　　　　　　　　　　　　　　　設P.O. Box 550 Sacramento, CA 95812 U.S.A
    法定代理人    高柏(Gerald Goldberg)
                              住同右
